【裁判字號】    92,台上,3587
【裁判日期】    920703
【裁判案由】    違反毒品危害防制條例
【裁判全文】
最高法院刑事判決                              九十二年度台上字第三五八七號
    上  訴  人  甲○○
                        通訊處.
    選任辯護人  謝  傑律師
右上訴人因違反毒品危害防制條例案件，不服台灣高等法院台南分院中華民國九十年
一月十一日第二審判決（八十九年度上訴字第一三九二號，起訴案號：台灣嘉義地方
法院檢察署八十八年度偵字第四一五○號），提起上訴，本院判決如左：
    主  文
上訴駁回。
    理  由
按刑事訴訟法第三百七十七條規定：上訴於第三審法院，非以判決違背法令為理由不
得為之，是提起第三審上訴，應以原判決違背法令為理由，係屬法定要件，如果上訴
理由狀並未依據卷內訴訟資料具體指摘原判決不適用何種法則或如何適用不當，或所
指摘原判決違法情事，顯與法律規定得為第三審上訴理由之違法情形不相適合時，均
應認其上訴為違背法律上之程式，予以駁回。本件原判決維持第一審論處上訴人甲○
○連續販賣第二級毒品，處有期徒刑八年之判決，駁回上訴人在第二審之上訴，已詳
所憑之證據及認定之理由，從形式上觀察，原判決並無違背法令之情形。上訴人之
上訴意旨略稱：(一)上訴人於警訊及偵查中僅坦承向綽號「全哥」購買安非他命，並未
供承意圖營利而販賣安非他命予許崇億，至警訊中，上訴人因被刑求而自白販賣安非
他命，上訴人此項抗辯，法院竟不予採信，本件警訊確用不正當方法取供，且未全程
錄音、錄影。(二)原判決明知上訴人於偵查中之自白與事實不符，且未依法錄音已屬違
法，仍以上訴人偵查中之自白作為判決之證據，自屬違背法令等語。惟查：上訴人於
警訊及偵查中俱已供承如原判決附表所示之犯罪事實，有警訊及偵查筆錄附卷可稽。
又上訴人於原審固曾抗辯警訊時被刑求云云，然原判決於理由中已說明：「查獲被告
販毒之員警即嘉義市警察局第一分局八掌派所之警員亦即承辦本案之警員蔡本源於本
院（原審法院）調查時供稱：伊未曾對被告說如不承認就連他的女朋友一起辦，亦未
對被告刑求；又解送被告至嘉義地檢署之嘉義市警察局第一分局刑事組警員鄭玉祥於
本院調查時結稱：伊未對被告說在警訊中如何講在地檢署亦要這麼講；是被告之辯解
不足採信，而刑求抗辯又未能舉證，以供本院調查，僅屬片面之詞，亦不足採信」；
核與卷內資料相符。復按刑事訴訟法第一百五十六條第一項規定：「被告之自白，非
出於強暴、脅迫、利誘、詐欺、違法押或其他不正之方法，且與事實相符者，得為
證據」，則被告於警訊之自白，若出於任意性，且與事實相符，縱於警訊時未全程錄
音或錄影，訊問過程雖有瑕疵，仍難謂其警訊之自白無證據能力；查本件上訴人於警
訊之自白，上訴人雖主張係警方以不正之方法取得，然原判決綜合卷內資料，認定其
警訊之自白係出於任意性，且與上訴人於偵查中之自白及證人許崇億於警訊及偵查中
之供述相符，依上揭說明，縱警訊時未予全程錄音或錄影，程序稍有瑕疵，惟該警訊
之自白，並非無證據能力，原判決採為判決之證據，並無違背證據法則，且本件除去
警訊之自白，綜合卷內其他證據資料，仍應為同一事實之認定，並不影響判決本旨及
結果。上訴意旨(一)自非適法之上訴理由。復查上訴人原判決附表所示之犯罪事實，業
經上訴人於偵查中供承不諱，有偵查筆錄附卷可稽，又偵查時亦全程錄音，有錄音帶
附於偵查卷可證，原判決以上訴人於偵查中之自白作為判決之證據，並無違誤；上訴
意旨(二)未依據卷內資料具體指摘原判決究係如何違背法令，亦非適法之上訴理由。至
其他主張並未依卷內資料具體指摘，尚非合法。綜上，應認上訴人之上訴為違背法律
上之程式，予以駁回。
據上論結，應依刑事訴訟法第三百九十五條前段，判決如主文。
中      華      民      國    九十二    年      七      月      三      日
                              最高法院刑事第一庭
                                  審判長法官  施  文  仁
                                        法官  林  永  茂
                                        法官  蕭  仰  歸
                                        法官  陳  世  淙
                                        法官  洪  佳  濱
      右正本證明與原本無異
                                              書  記  官
中      華      民      國    九十二    年      七      月      十      日
                                                                        Ｒ


司法院資訊處製作；財團法人民間司法改革基金會備份。
